【裁判字號】    97,抗,667
【裁判日期】    970619
【裁判案由】    妨害公務
【裁判全文】
臺灣高等法院臺中分院刑事裁定           97年度抗字第667號
抗  告  人
即  被  告  甲○○
上列抗告人因妨害公務案件，不服臺灣臺中地方法院中華民國97
年4月23日裁定（96年度易字第5666號），提起抗告，裁定如下：
    主  文
抗告駁回。
    理  由
一、原裁定以抗告人即被告（下稱被告）甲○○於原審審理自白
    犯行，檢察官與被告就被告願受科刑的範圍於審判外進行協
    商，經當事人雙方合意且於被告認罪後，由檢察官聲請依協
    商程序而為判決。原審法院依協商合意，判處有期徒刑2 月
    ，如易科罰金，以新臺幣1千元折算1日。嗣被告不服提起上
    訴，經原審法院以被告對於經協商，不得上訴的判決提起上
    訴，因無可補正，逕以裁定駁回上訴。
二、抗告意旨略以：被告多年失業更無力繳納罰金，如入監服刑
    ，徒曾獄政諸多困擾，且協商筆錄沒看仔細就簽名，該筆錄
    內容與被告之真意有違誤，為此請撤銷原裁定云云。
三、按協商判決，除有刑事訴訟法第455條之4第1項第1款於訊問
    程序終結前，撤銷合意或撤回協商聲請者；第2款被告協商
    之意思非出於自由意志者；第4款被告所犯之罪非第455條之
    2第1項所定得以聲請協商判決者 ；第6款被告有其他較重之
    裁判上一罪之犯罪事實者 ；第7款法院認應諭知免刑或免訴
    、不受理者 。或協商判決違反同條第2項「法院應於協商合
    意範圍內為判決；法院為協商判決所科之刑，以宣告緩刑或
    二年以下有期徒刑、拘役或罰金刑為限」之規定者，不得上
    訴，刑事訴訟法第455條之10第1項定有明文。又原審法院認
    為上訴為法律上不應准許，應以裁定駁回，刑事訴訟法第
    362條前段定有明文。
四、被告甲○○固不服原判決而提起上訴，惟查被告甲○○因妨
    害公務案件，經檢察官提起公訴，於第一審言詞辯論終結前
    ，檢察官依被告請求並經原審法院同意，就被告願受科刑之
    範圍事項於審判外進行協商，經當事人雙方合意且被告認罪
    ，由檢察官聲請原審法院改依協商程序而為判決，協商中被
    告表示所願受科之刑判處有期徒刑2月，如易科罰金，以新
    臺幣1千元折算1日，乃在協商合意範圍內為判決，有原審準
    備程序筆錄可參，經核於法並無不合。此外本件並無刑事訴
    訟法第455條之4各款所列情形，揆諸上揭理由，被告依法不
    得上訴，本件被告提起上訴，即屬法律上不應准許且無從補
    正。原審以裁定駁回上訴，並無違誤，被告仍執前詞提起抗
    告，為無理由，應予駁回。
五、依刑事訴訟法第412條，裁定如主文。
中    華    民    國    97    年    6     月    19    日
            刑事第七庭    審判長法  官  林  榮  龍
                                法  官  江  錫  麟
                                法  官  鄭  永  玉
上列正本證明與原本無異。
不得再抗告。
                                書記官    瑞  芳
中    華    民    國    97    年    6     月    19    日


司法院資訊處製作；財團法人民間司法改革基金會備份。
